高雄高等行政法院判決
                                        99年度再字第76號
再審原告  　楊素娥
再審被告  　財政部高雄市國稅局
代　表　人　何瑞芳局長
上列當事人間綜合所得稅事件，再審原告對於本院中華民國99年
8月17日99年度訴字第20號確定判決主張有行政訴訟法第273條第
1項第13款及第14款再審事由部分，提起再審之訴，本院判決如
下：
  主  文
再審之訴駁回。
再審訴訟費用由再審原告負擔。
  事實及理由
壹、程序事項：
    再審被告代表人原為陳金鑑局長，嗣由新任局長何瑞芳接任
    ，並由新任局長向本院聲明承受訴訟，核無不合，應予准許
    。
貳、實體事項：
一、事實概要：
    緣再審原告及其配偶楊熾炎將所有坐落高雄市○○區○○○
    路23 -1號及四維三路57巷35號等2棟房屋，出租予達美樂披
    薩股份有限公司（下稱達美樂公司）作營業使用，民國95年
    度申報租賃收入計新臺幣（下同）472,258元，並列舉扣除
    必要費用計684,430元後，租賃所得為0元。再審被告依再審
    原告所提示費用憑證，調減該2棟房屋之必要費用，核定應
    補稅額為404,919元；另再審原告自行申報取自臺灣銀行股
    份有限公司大昌分公司（下稱臺銀大昌分公司）之利息所得
    279,060元，再審被告按更正後之扣繳憑單核定為162,782元
    及83,865元，計246,647元，再審被告就利息所得部分乃另
    案核定應退稅額2,718元。再審原告就租賃所得及取自臺銀
    大昌分公司之利息所得處分表示不服，申請復查，未獲變更
    ，提起訴願，經遭決定駁回。另於96年度綜合所得稅結算申
    報，列報租賃收入600,000元，並列舉扣除必要費用計824,5
    63元後，租賃所得為0元。再審被告依公證租賃合約及再審
    原告所提示費用憑證，核定租賃收入663,260元，減除必要
    費用388,200元後，租賃所得為275,060元；另再審原告自行
    申報取自臺銀大昌分公司之利息所得279,060元，再審被告
    按臺銀大昌分公司更正後之扣繳憑單核定為201,276元；又
    再審原告列報列舉扣除額162,171元，再審被告以其中自用
    住宅購屋借款利息129,480元不符規定予以剔除，並以可認
    列之列舉扣除額小於標準扣除額，乃改按標準扣除額核定為
    92,000元。再審原告不服，申請復查結果，獲追減租賃所得
    1,723元，其餘復查駁回。再審原告就取自臺銀大昌分公司
    之利息所得仍表不服，提起訴願，亦遭決定駁回。再審原告
    就前述95年度、96年度取自臺銀大昌分公司之利息所得部分
    ，提行政訴訟，經本院99年度訴字第20號判決(下稱原確定
    判決)及最高行政法院99年度裁字第2928號裁定駁回再審原
    告之訴及其上訴。再審原告復以原確定判決有行政訴訟法第
    273條第1項第13款及第14款再審事由，提起本件再審之訴。
    (再審原告以同一事由對最高行政法院99年度裁字第2928號
    裁定聲請再審部分，另以裁定移送最高行政法院)。
二、再審原告主張：
    原確定判決有行政訴訟法第273條第1項第13款及第14款之再
    審事由：再審原告97年利息所得原扣繳憑單金額為81,821元
    ，再審原告認為臺灣銀行出具之扣繳憑單為正確，並於96年
    綜合所得稅復查申請書及95年、96年綜合所得稅訴願書提及
    97年利息所得差異懸殊，但復查及訴願決定均未詳查並釐清
    ，致再審原告相同存提款而有此巨大利息所得差異，經提起
    訴訟，再審被告才去函臺銀大昌分公司要求查復，而於其行
    政訴訟答辯書轉述臺灣銀行提供更改之資料歸責於電腦疏失
    及計算錯誤。再審被告延至再審原告起訴才予釐清，致使再
    審原告造成本案訴訟費用損失。再審被告未依行政程序法第
    36條「行政機關應依職權調查證據，不受當事人主張之拘束
    ，對當事人有利及不利事項一律注意」及第43條「行政機關
    為處分或其他行政行為，應斟酌全部陳述與調查事實及證據
    之結果，依論理及經驗法則判斷事實之真偽，並將其決定及
    理由告知當事人」之規定。依行政程序法第116條「行政機
    關得將違法行政處分轉換為與原處分具有相同實質及程序要
    件之其他行政處分，但有下列各款情形之一者，不得轉換：
    ．．．三、轉換法律效果對當事人更為不利者。」又依同法
    第120條「授予利益之違法行政處分經撤銷後，如受益人無
    前條所列信賴不值得保護之情形，其因信賴該處分遭受財產
    上之損失者，為撤銷之機關應給予合理之補償。」據此再審
    被告不得依臺灣銀行更改原告97年利息所得之行政處分轉換
    ，並應賠償再審原告因本案訴訟支出之全部訴訟費用。並聲
    明求為判決：最高行政法院99年度裁字第2928號裁定及高雄
    高等行政法院99年度訴字第20號判決均廢棄。
三、再審被告未為任何聲明及答辯。
四、茲本件應審究者為原確定判決有無行政訴訟法第273條第1項
    第13款及第14款之再審事由?經查：
(一)按「再審之訴顯無再審理由者，得不經言詞辯論，以判決駁
    回之。」行政訴訟法第278條第2項定有明文。又「有下列各
    款情形之一者，得以再審之訴對於確定終局判決聲明不服。
    但當事人已依上訴主張其事由或知其事由而不為主張者，不
    在此限：‧‧‧十三、當事人發現未經斟酌之證物或得使用
    該證物。但以如經斟酌可受較有利益之裁判為限。十四、原
    判決就足以影響於判決之重要證物漏未斟酌。」為行政訴訟
    法第273條第1項第13款及第14款所規定。其中第13款所謂「
    當事人發現未經斟酌之證物」，係指該證物在前訴訟程序時
    業已存在，而為當事人所不知或不能使用，現始知悉或得予
    利用者而言，且以如經斟酌可受較有利益之裁判者為限；而
    第14款所稱「原判決就足以影響於判決之重要證物漏未斟酌
    」，係指足以影響判決基礎之重要證物，雖在前訴訟程序業
    已提出，然未經確定判決加以斟酌，或者忽視當事人聲明之
    證據而不予調查，或者就依聲請或依職權調查之證據未為判
    斷，均不失為漏未斟酌，且以該證物足以動搖原確定判決基
    礎者為限。若於判決理由項下說明無調查之必要，或縱經斟
    酌亦不足影響判決基礎之意見，即與漏未斟酌有間，不得據
    為再審之理由。
(二)本件再審原告主張原確定判決有行政訴訟法第273條第1項第
    13款及第14款之再審事由，無非係以其於95年度及96年度綜
    合所得稅復查及訴願決定程序已提出臺銀大昌分公司原開立
    給再審原告金額81,821元之97年利息所得扣繳憑單，據以證
    明再審被告核定再審原告95年度及96年度之利息所得與97年
    度差異懸殊，惟再審被告卻置之不理，遲至再審原告提起行
    政訴訟才去函臺銀大昌分公司查詢，造成再審原告損失，故
    再審被告不得以臺銀大昌分公司變更再審原告97年度利息所
    得之答覆為行政處分等語，為其論據。惟查，關於臺銀大昌
    分公司原開立給再審原告金額81,821元之97年利息所得扣繳
    憑單之證據，業經再審原告於原確定判決訴訟程序中提出，
    此項證物即非再審原告於原確定判決訴訟程序所不知或不能
    使用，現始知悉或得予利用者，即與行政訴訟法第273條第1
    項第13款之再審事由不符。而此項證物復經原確定判決加以
    斟酌，並以：「．．．(四)臺銀大昌分公司所開立原告97年度
    利息所得81,821元之各類所得扣繳暨免扣繳憑單，因僅計算
    原告97年9至12月份優惠儲蓄存款利息所得及活期儲蓄存款
    利息所得，故有錯誤，惟嗣經該分行查明原告97年度優息儲
    蓄存款利息所得應為201,276元等情，此有臺銀大昌分公司
    99年4月8日大昌營字第09900010671號函及被告所屬三民分
    局99年4月2日財高國稅三服字第0990007141號函附本院卷可
    憑。然查，如上所述，原告95年度利息所得246,647元，96
    年度利息所得201,276元，業據臺銀大昌分公司97年9月11日
    所提95年度、96年度各類所得扣報繳資料更正（註銷）申請
    書及所附更正明細表、98年7月8日大昌營字第0985000753號
    函證述明確，原告並未另提出其他具體資料，證明臺銀大昌
    分公司所提95年度、96年度之利息所得資料亦有錯誤，其復
    稱:臺銀大昌分公司所提97年度之利息所得既有錯誤，則其
    所提95年度、96年度之利息所得之資料自亦有誤乙節，亦不
    可採。」等理由，駁回再審原告之訴，有原確定判決可憑，
    是亦無未經原確定判決加以斟酌及不加調查情事，亦與行政
    訴訟法第273條第1項第14款再審事由不合。再審原告執以其
    發現未經斟酌之證物及原確定判決就足以影響於判決之前開
    證據漏未斟酌，有行政訴訟法第273條第1項第13款及第14款
    之再審事由云云，顯不可採。
五、綜上所述，再審原告之主張並無可採，其提起本件再審之訴
    所主張者，核與行政訴訟法第273條第1項第13款及第14款再
    審事由不合，本件再審之訴為顯無再審理由，爰不經言詞辯
    論，逕以判決駁回之。
六、又再審原告就最高行政法院99年度裁字第2928號裁定聲請再
    審部分，本院另以裁定移送最高行政法院管轄，附此敘明。
七、據上論結，本件再審之訴為顯無理由，依行政訴訟法第278
    條第2項、第281條、第98條第1項前段，判決如主文。
中　　華　　民　　國　　100　 年　　1　　 月　　31　　日
             高雄高等行政法院第二庭
                         審判長法官　江　幸　垠
                               法官　吳　永　宋
                               法官　簡　慧　娟
以上正本係照原本作成。
如不服本判決，應於判決送達後20日內向本院提出上訴書狀，其
未表明上訴理由者，應於提起上訴後20日內向本院提出上訴理由
書（須按對造人數附繕本）；如於本判決宣示或公告後送達前提
起上訴者，應於判決送達後20日內補提上訴理由書（須附繕本）
。未表明上訴理由者，逕以裁定駁回。
中　　華　　民　　國　　100　 年　　1　　 月　　31　　日

 　　　　　　　　　　　　　　書記官　　瓔　純